【裁判字號】    92,易,1335
【裁判日期】    920611
【裁判案由】    違反商標法
【裁判全文】
臺灣臺中地方法院刑事判決                        九十二年度易字第一三三五號
    公  訴  人  臺灣臺中地方法院檢察署檢察官
    被      告  甲○○
右列被告因違反商標法案件，經檢察官聲請簡易判決處刑（九十二年度偵字第五四０
六號），經本院臺中簡易庭認不宜以簡易判決處刑而移
一二號），本院依通常程序判決如左：
    主  文
朱佩菁連續明知為於同一商品，使用相同於他人註冊商標之圖樣之商品而販賣，處有
期徒刑肆月，如易科罰金，以佰元折算壹日，緩刑貳年。扣案如附表所示內容之物
均沒收。
    事  實
一、朱佩菁明知如附件一、二、三所示之「GUCCI」（文字）、「BURBERRY」（文字
    ）、「Equestrian Knight Device」（駿馬圖）等商標名稱及圖樣，係義大利商
    固喜歡固喜公司及英商布拜里公司向我國經濟部中央標準局（已更名為智慧財產
    局）、經濟部智慧財產局申請註冊登記取得商標專用權（註冊號數、指定使用之
    商品及專用期限均詳如附件一、二、三所載），現均仍在專用期間內；其明知某
    姓名年級均不詳之自稱陳姓男子所販售之其上有前開商標文字及圖樣之服飾均係
    仿冒品，竟基於基於意圖營利及欺騙他人之概括犯意，於民國（下同）九十二年
    二月下旬，以每件新台幣（下同）四百元至六百元左右不等之價格販入該等服飾
    一批，並於臺中市○○○○街三號前擺設攤位，將前開服飾以每件進價加二百元
    左右之價格，連續多次販售予不特定之顧客以牟利，迨至九十二年三月五日二十
    二時許，始為警於前開攤位前查獲，並扣得如附表一所示之仿冒前開商標圖樣、
    文字之服飾共計四十件以及標示有如附件四所示「CARTIER」商標圖樣之皮帶一
    條（該商標之專用期間業於九十二年一月三十一日屆至）。
二、案經告訴人義大利商固喜歡固喜公司及英商布拜里公司之代理人乙○○訴由彰化
    縣警察局北斗分局報請臺灣臺中地方法院檢察署檢察官偵查聲請以簡易判決處刑
    ，經臺中簡易庭移由本院普通刑事庭改依通常程序審理。
    理  由
一、訊據被告朱佩菁坦承於前開時、地販售使用相同於告訴人公司同一商品之註冊商
    標圖樣之仿冒商品牟利，且自販售起至遭查獲止約有半個月左右等犯行不諱，核
    與告訴代理人乙○○於於警訊中及本院審理時指訴情節相符，復有查獲仿冒如附
    件一、二、三所示商標名稱及圖樣之如附表一所示內容之商品扣案及查獲物品之
    相片六紙在卷可資佐證。又如附件一、二、三所示商標文字、圖案，已據義大利
    商固喜歡固喜公司及英商布拜里公司在我國為註冊登記，取得使用於如附表所示
    之商品及其他應屬於同一類一切商品之商標專用權，此有中華民國經濟部智慧財
    產局商標註冊證影本三份附卷可憑，扣案仿冒前揭商標圖樣之商品，係使用相同
    於他人註冊商標之仿冒品一節，亦經告訴代理人乙○○於查獲當時及至本院審理
    時到庭指認、鑑定無訛，有扣案仿冒品之鑑定證明書一紙在卷可按。再者，如附
    件一、二、三所示之「GUCCI」（文字）、「BURBERRY」（文字）、「
    Equestrian Knight Device」（駿馬圖）等商標名稱及圖樣，非僅於我國經濟部
    中央標準局註冊登記，受我國商標法保護外，尚為國際上及消費者等相關大眾所
    共知之商標，所販售之相關商品亦屬高價位商品，與被告朱佩菁批來轉賣出服飾
    之價格相差甚為懸殊；況告訴人等公司所產製之服飾在臺灣已銷售良久，知名度
    頗高，向來均由專賣代理店販售，而各該店面之貨品均需向代理商洽訂購買，且
    價格動輒數千至萬元，核與被告所販售服飾之價格相去甚遠等情，業據告訴代理
    人乙○○於本院審理時陳明在卷，核與一般生活消費常識無違。被告朱佩菁前開
    自白與事實相符，堪可採信。綜上所述，本件事證明確，被告犯行洵堪認定。
二、核被告所為，係犯商標法第六十三條之販賣仿冒商標商品罪。被告朱佩菁先後多
    次犯行，時間緊接，犯罪構成要件相同，顯係基於概括犯意反覆為之，應依刑法
    第五十六條之規定論以一罪，並依法加重其刑。爰審酌被告犯罪之動機、目的、
    手段、品行及智識程度、販賣仿冒商品之數量及獲利不多、犯罪所生之危害等情
    ，及犯後態度尚稱良好等一切情狀，量處如主文所示之刑，並諭知易科罰金之折
    算標準。末查被告曾惠勤前未曾受有期徒刑以上刑之宣告，有臺灣高等法院被告
    全國前案紀錄表在卷可按，被告坦承犯行，深具悔意，其經此教訓，當知警惕而
    無再犯之虞，本院綜核各情，所宣告之刑，認以暫不執行為適當，併予宣告緩刑
    二年，以啟自新。末以扣案如附表所示內容之仿冒商品，係被告犯商標法第六十
    三條之罪所販賣之商品，應依商標法第六十四條之規定沒收之。另扣案之皮帶一
    條乃仿冒如附件四所示之「CARTIER」商標之商品，惟該等商標專用期限既早於
    被告於九十二年三月五日為警查獲之九十二年一月三十一日即已屆至，當不在保
    護之列，則該等物品既非供被告朱佩菁犯本件販賣仿冒商品罪所用之物品，爰不
    另諭知沒收，附此敘明。
據上論斷，應依刑事訴訟法第四百五十二條、第二百九十九條第一項前段，商標法第
六十三條、第六十四條，刑法第十一條前段、第五十六條、第四十一條第一項前段、
第七十四條第一款，罰金罰鍰提高標準條例第二條，判決如主文。
中      華      民      國      九十二      年    六    月    十一      日
臺灣臺中地方法院刑事第七庭
                                        法  官 林學晴
右正本證明與原本無異。
如不服本判決，應於判決送達後十日內向本院提出上訴狀，上訴於臺灣高等法院臺中
分院( 須附繕本 )。
                                        書記官
中      華      民      國      九十二      年    六    月    十一      日
～FO
附表一：
（說明：附件一之商標編碼為Ａ、附件二之商標編碼為Ｂ、附件三之商標編碼為Ｃ）
┌───┬──────────────┬─────────┬───────
│編  號│物    品    名    稱        │  數        量    │侵害商標編碼
├───┼──────────────┼─────────┼───────
│  １  │固喜GUCCI襯衫               │二十五件          │Ａ
├───┼──────────────┼─────────┼───────
│  ２  │布拜里BURBERRY線衫          │三件              │Ｂ
├───┼──────────────┼─────────┼───────
│  ３  │布拜里線衫                  │十二件            │Ｂ、Ｃ
├───┼──────────────┼─────────┼───────
│ 合計 │                            │四十件            │
└───┴──────────────┴─────────┴───────
附錄論罪科刑法條
商標法第六十三條：
明知為前條商品而販賣、意圖販賣而陳列、輸出或輸入者，處一年以下有期徒刑、拘
役或科或併科新台幣五萬元以下罰金。


司法院資訊處製作；財團法人民間司法改革基金會備份。
